臺灣高雄地方法院交通事件裁定　　　 100年度交聲字第2083號
原處分機關　高雄市政府交通局
法定代理人　王國材
異　議　人　吳志賢
上列異議人即受處分人因違反道路交通管理處罰條例案件，對於
高雄市政府交通局民國100 年10月12日所為之處分（原處分案號
：高市交裁字第裁32-BWB013761號），聲明異議，本院裁定如下
：
    主  文
異議駁回。
    理  由
一、原處分意旨略以：異議人即受處分人吳志賢所有車牌號碼JT
    L-872 號重型機車，於民國100 年7 月3 日上午9 時55分許
    ，在高雄市○○路643 巷34弄處所，有「在禁止臨時停車處
    所停車」之違規行為，依道路交通管理處罰條例第56條第1
    項第1 款規定，裁處罰鍰新臺幣（下同）600 元等語。
二、異議意旨略以：異議人係停車處為「後昌路643 巷34弄」，
    舉發通知單係記載「和光街643 巷」，違規地點不符，應無
    法律效力；又後昌路643 巷34弄係左營區○○里○區巷道，
    平日為住戶進出之通道，並非交通要道，住戶自74年遷入迄
    今已26餘年，住戶之機腳踏車均整齊排列於大樓前方，未妨
    礙交通，且從未接獲警方通知該處所不得停車，且高雄市左
    營分局左營派出所甚至在上開處所設立告示牌，提醒停車之
    人：「警方在本路段為機車加大鎖；請車主注意自己愛車，
    機車停放請加大鎖。」等語，足見本路段停放車輛係合法無
    違規。另後昌路643 巷34弄巷道內，僅有95年間劃設之紅線
    ，99年間重新標示時，僅在該巷道轉角5 公尺處標示紅線，
    因此不應進行舉發。另舉發當日為星期日，舉發前應先通知
    里長廣播或按鈴通知住戶移車，而非一昧開單舉發，本件異
    議人於上開處所停車應無違規，爰請求撤銷原處分等語。
三、按汽車停車時，在禁止臨時停車處所不得停車，道路交通安
    全規則第112 條第1 項第1 款定有明文。次按汽車駕駛人停
    車時，在禁止臨時停車處所停車者，處600 元以上1200元以
    下罰鍰，道路交通管理處罰條例第56條第1 項第1 款亦規定
    甚詳。經查：
  (一)異議人對於在前揭時、地，將車牌號碼JTL-872 號重型機車
    ，停放在劃有紅線禁止臨時停車處所停車，且在為警舉發之
    際，異議人並未在車輛置放現場，經高雄市政府警察局交通
    警察大隊員警於現場拍照採證後逕行掣單舉發，嗣經原處分
    機關以有「在禁止臨時停車處所停車」之違規事實，依道路
    交通管理處罰條例第56條第1 項第1 款規定，處罰鍰600 元
    等情之事實，並未爭執。此外，復有卷附違規照片、舉發違
    反道路交通管理事件通知單、高雄市政府交通局違反道路交
    通管理事件裁決書在卷可稽，應堪認定。且依異議人違規當
    時之現場照片所示，可清晰看見異議人所停放上揭機車之地
    點，並無機車停車格，且沿該機車停放之地面上另劃設禁止
    臨時停車之紅色標線。是異議人確有在舉發地點禁止臨時停
    車處所停車之違規行為，應可確認。
  (二)異議人雖以前詞置辯。惟：按行政處分如有誤寫、誤算或
    其他類此之顯然錯誤，處分機關得隨時或依申請更正之，行
    政程序法第101 條第1 項定有明文。是就行政處分之誤寫、
    誤算或其他類此之顯然錯誤，並不影響行政處分之效力。查
    高雄市政府警察局舉發違反道路交通管理事件通知單上雖誤
    載違規地點為「和光街643巷」，然業經更正為「後昌路643
    巷34 弄」，此有高雄市政府警察局交通警察大隊100 年8月
    25日高市警交執字第1000030765號函在卷可考，是本件已依
    法更正錯誤，且裁決書亦依更正後記載正確違規地點為「後
    昌路643 巷34弄」，故本件舉發並無所謂不發生法律效力之
    情事。次按道路交通管理處罰條例第3條 第1 款規定：「
    道路：指公路、街道、巷衖、廣場、騎樓、走廊或其他供公
    眾通行之地方」；交通標誌標線之設置管理機關於路緣繪製
    紅實線，其用意係在明確告知駕駛人該路段係屬繪有紅實線
    之路段，依法駕駛人即不得於該路段之任何處所為停車行為
    ；又按「紅實線」之定義，依道路交通標誌標線號誌設置規
    則第149 條第1 項第5 款規定：「紅實線設於路側，用以禁
    止臨時停車」，並未區分為紅實線之外側或內側，且依道路
    交通標誌標線號誌設置規則第168 條規定意旨，於劃設有禁
    止停車線之左、右側道路範圍內均不得停車（交通部94年6
    月21日交路字第0940006793號所為之函釋可資參照）。且按
    道路交通安全規則所禁止臨時停車者，係指設有禁止臨時停
    車標誌、標線之「處所」，及道路交通管理處罰條例第56條
    第1 項第1 款所處罰者乃在禁止臨時停車「處所」停車者，
    既指處所，自包函其週邊不適宜臨時停車之空間在內，而非
    僅限縮於該紅色實線本體甚明。觀之卷附採證照片，異議人
    所有之上開機車，確係停放在道路邊緣，且該段道路路面確
    劃有清晰紅色實線，揆諸前揭說明，異議人將機車停放在該
    紅實線處，即屬紅線停車之情形，而係「在禁止臨時停車處
    所停車」，應依道路交通管理處罰條例第56條第1 項第1 款
    規定予以處罰無誤。又按「禁止臨時停車線，用以指示禁
    止臨時停車路段，以劃設於道路緣石正面或頂面為原則，無
    緣石之道路得標繪於路面上，距路面邊緣以30公分為度。本
    標線為紅色實線，線寬除設於緣石，正面者以緣石高度為準
    外，其餘皆為10公分。本標線得加繪紅色『禁止臨時停車』
    標字，30公分正方，每字間隔30公分，沿本標線每隔20公尺
    至50公尺橫寫一組。本標線禁止時間為全日24小時，如有縮
    短之必要時，應以標誌及附牌標示之。」道路交通標誌標線
    號誌設置規則第169 條第1 項至第4 項定有明文。是揆之該
    條文規定，禁止臨時停車線兩旁或附近是否有標字或設置標
    誌之必要，自須由主管機關分別視實際需要及路況，或附近
    之地形、地物而為決定，並非只須係臨時停車線兩旁或附近
    ，即有強制標字或設置標誌之必要，從而雖交通主管機關未
    於本件交通違規地點標字或設置標誌，亦難謂其行政行為有
    何不當，異議人自難執之免除其行政罰責（臺灣高等法院高
    雄分院99年度交抗字第22號裁定意旨參照）。又左營分局左
    營派出所在異議人停車處旁之固張貼內容為：「警方在本路
    段為機車加大鎖；請車主注意自己愛車，機車停放請加大鎖
    」等語之告示，惟上開告示牌內容僅係提醒民眾如有停放車
    輛，應加大鎖，以避免失竊，並非謂紅線處所可以停車，二
    者不得混為一談。再者，憲法第7 條所明示之平等原則，
    並不包括「不法之平等」，亦即違規者不得主張「社會上有
    那麼多違規者，為何不抓其他人，而只抓我」等類似詞語。
    而縱有因執法單位之前未能積極取締，致民眾誤以為於該處
    所停車為合法而積非成是之情形，仍不能使原為違規之行為
    ，因執法單位之未取締而使之成為合法，亦即異議人所指該
    處多年來均有多數車輛停車未遭舉發一節為真，仍不能解免
    其違規之責任。另按交通勤務警察、依法令執行交通稽查
    任務人員或交通助理人員，應責令汽車駕駛人將車移置適當
    處所；如汽車駕駛人不予移置或不在車內時，得由該交通勤
    務警察、依法令執行交通稽查任務人員或交通助理人員為之
    ，道路交通管理處罰條例第56條第3 項定有明文。異議人於
    舉發時既未在場，值勤員警即無先請異議人將車輛駛離之必
    要，是異議人認本件舉發前應先知會里長廣播或按鈴通知住
    戶，於法無據。末查上開後昌路643 巷34弄係屬消防巷道
    ，為利消防車輛操作，而維持禁止臨時停車紅線一節，有高
    雄市政府交通局100 年7 月29日高市停管字第1000039095號
    函在卷可參。而依異議人提供之現場照片所示，本件異議人
    停車處所停放之車輛雖均整齊停放，然該巷弄寬度非大，機
    車停放輛數非少，衡情如遇緊急消防事件，消防車確實有因
    巷弄前方停放多數機車而無法順利進入巷道內執行消防作業
    之虞。是依上開說明，異議人停放上揭機車之地點，既已劃
    設清晰之紅色實線，為禁止臨時停車之處所，縱無現實發生
    妨礙消防車進入之情形，均無礙於異議人違規行為之認定。
    是異議人以上開情詞置辯，尚無足採。
四、綜上所述，異議人確有於上揭時、地在禁止臨時停車處所之
    人行道停車之違規行為，從而，原處分機關以受處分人違規
    事證明確，依道路交通管理處罰條例第56條第1 項第1 款及
    違反道路交通管理事件統一裁罰基準表之規定，裁處受處分
    人罰鍰600 元，於法並無違誤，量罰亦甚妥適，應予維持。
    是本件異議為無理由，應予駁回
五、據上論斷，應依道路交通管理處罰條例第87條第2 項，道路
    交通事件處理辦法第18條，裁定如主文。
中    華    民    國   100    年    11    月    25    日
                   交通法庭    法  官  謝文嵐
以上正本證明與原本無異。
如不服本裁定應於送達後5日內向本院提出抗告狀。
中    華    民    國   100    年    11    月    25    日
                               書記官  鄒秀珍